【裁判字號】    92,交易,45
【裁判日期】    920930
【裁判案由】    過失致死
【裁判全文】
臺灣雲林地方法院刑事簡式判決                      九十二年度交易字第四五號
    公 訴 人  臺灣雲林地方法院檢察署檢察官
    被    告  丙○○
右列被告因過失致死案件，經檢察官提起公訴（九十二年度偵字第五九六號），本院
改以簡式審判程序判決如左：
    主  文
丙○○因過失致人於死，處有期徒刑拾月。
    事  實
一、丙○○為汽車駕駛人，於民國九十一年十二月二十八日，在無駕駛執照之下，騎
    乘車牌號碼ＵＴＡ─０四五號輕型機車，並在時速限速五十公里以下路段，超速
    以時速約八十公里速度，沿雲林縣古坑鄉○○路由西往東方向行駛，於同日十六
    時三十分許，行經該廣濟路新庄枝二二電桿前時，本應注意汽車駕駛執照為駕駛
    汽車之許可憑證，由駕駛人向公路監理機關申請登記，考驗及格後發給之、行車
    速度，依標誌或標線之規定，無標誌或標線者，在市區道路，時速不得超過五十
    公里，在郊外道路時速不得超過六十公里、汽車行駛時，駕駛人應注意車前狀況
    ，並隨時採取必要之安全措施，以避免危險之發生，而當時情況天候晴、日間自
    然光線、路面狀態乾燥、無缺陷、無障礙物、視距良好，並無不能注意之情事，
    竟能注意而疏未注意無駕駛執照、超速、車前狀況，乃於超越前面一部不詳車牌
    號碼自用小客車後，因而不慎撞及在同一車道前方由許金木所騎乘之車牌號碼Ｎ
    ＴＵ─三一０號重型機車，以致許金木人車倒地，受有下肢多處挫傷、頭部挫傷
    、顱內出血等傷害，經送醫急救後於九十二年一月二日十九時二十五分許不治死
    亡。
二、案經許金木之配偶乙○○訴由雲林縣警察局斗南分局報請臺灣雲林地方法院檢察
    署檢察官相驗後偵查起訴。
    理  由
一、本件被告丙○○所犯為死刑、無期徒刑、最輕本刑為三年以上有期徒刑以外之罪
    ，被告於準備程序中就被訴事實為有罪之陳述，經法官告知簡式審判程序之旨，
    並聽取公訴人、被告之意見後，合議庭認為適宜，依刑事訴訟法第二百七十三條
    之一第一項規定，裁定進行簡式審判程序，先此敘明。
二、被告丙○○已於審理中承認過失致死罪名，供述：因無駕駛執照騎乘車牌號碼Ｕ
    ＴＡ─０四五號輕型機車，於九十一年十二月二十八日十六時三十分許，行經雲
    林縣古坑鄉○○路新庄枝二二電桿前時，超速以時速約八十公里速度行駛，並未
    注意車前狀況，才於超越一部不詳車牌號碼自用小客車後，撞及在同一車道前方
    之許金木重型機車，以致許金木人車倒地受有傷害，嗣經送醫急救後不幸於九十
    二年一月二日十九時二十五分許死亡等語，且告訴人乙○○於警訊時亦指訴：許
    金木發生車禍後，於九十二年一月二日十九時二十五分許不治死亡等語，又肇事
    現場業經雲林縣警察局斗南分局製有道路交通事故調查報告表一紙及現場照片數
    幀在卷可憑，足以認定被告於上揭時地騎乘機車自後撞擊被害人許金木機車，以
    致被害人死亡之事實。按汽車駕駛執照為駕駛汽車之許可憑證，由駕駛人向公路
    監理機關申請登記，考驗及格後發給之、行車速度，依標誌或標線之規定，無標
    誌或標線者，在市區道路，時速不得超過五十公里，在郊外道路時速不得超過六
    十公里、汽車行駛時，駕駛人應注意車前狀況，並隨時採取必要之安全措施，以
    避免危險之發生，道路交通安全規則第五十條第一項、第九十三條第一項第一款
    、第九十四條第三項分別定有明文，而依道路交通安全規則第二條第一項第一款
    規定，其所指之汽車係指在道路上不依軌道或電力架線而以原動機行駛之車輛，
    包括機器腳踏車在內，是騎乘機車者同應注意，被告既然騎乘機車行駛於道路，
    上述規則為其應注意並能注意之事項，且本件肇事路段，依當時情況天候晴、日
    間自然光線、路面狀態乾燥、無缺陷、無障礙物、視距良好，並無不能注意之情
    事，且為限速時速五十公里以下之路段，有前開道路交通事故調查報告表一紙註
    記明確，被告疏未注意上開規定，以致肇事，顯有過失，況且依臺灣省嘉雲區車
    輛行車事故鑑定委員會九十二年七月二十二日嘉鑑字第九二０七三九號鑑定意見
    書，亦同此認定。另被害人確因本件車禍受有下肢多處挫傷、頭部挫傷、顱內出
    血等傷害，經送醫急救後不治死亡，事經臺灣雲林地方法院檢察署檢察官督同法
    醫師相驗屬實，製有驗斷書、相驗屍體證明書、勘驗筆錄各一紙附卷可稽，足見
    被告之過失行為與被害人死亡間有相當因果關係。因此被告上開自白與事實相符
    ，本件事證明確，其犯行可以認定，應依法論罪科刑。
二、核被告丙○○所為，係犯刑法第二百七十六條第一項之過失致死罪。被告騎乘機
    車同屬汽車駕駛人之列，因無駕駛執照駕車肇事，因而致人死亡，依法應負刑事
    責任，爰依道路交通管理處罰條例第八十六條第一項規定加重其刑。爰審酌被告
    違規駕車肇事、過失程度、致被害人死亡、未與被害人家屬達成民事和解及犯罪
    後坦白承認之態度等一切情狀，量處如主文所示之刑。
據上論斷，應依刑事訴訟法第二百七十三條之一第一項、第二百九十九條第一項前段
，刑法第二百七十六條第一項，道路交通管理處罰條例第八十六條第一項，罰金罰鍰
提高標準條例第一條前段，判決如主文。
本案經檢察官甲○○到庭執行職務。
中      華      民      國    九十二    年    九    月      三十      日
                                      臺灣雲林地方法院交通法庭
                                          法  官  吳  福  森
右正本證明與原本無異。
如不服本判決，應於判決送達後十日內向本院提出上訴狀（應附繕本）。「切勿逕送
上級法院」。
告訴人或被害人對於判決如有不服具備理由請求檢察官上訴者，其上訴期間之計算係
以檢察官收受判決正本之日期為準。
                                          書記官  李  松  坤
中      華      民      國      九十二    年    九    月      三十      日
附錄本案論罪科刑法條：
刑法第二百七十六條第一項：因過失致人於死者，處二年以下有期徒刑、拘役或二千
元以下罰金。


司法院資訊處製作；財團法人民間司法改革基金會備份。
